臺灣新竹地方法院刑事判決
111年度訴字第317號
公  訴  人  臺灣新竹地方檢察署檢察官
被      告  楊智傑


            洪嘉均



            涂瑞玉



共      同
選任辯護人  蔡伊雅律師
上列被告等因違反毒品危害防制條例案件，經檢察官提起公訴（
110年度偵字第13620號），移送併辦（111年度偵字第5930號）
，本院判決如下：
    主  文
丙○○犯如附表一所示之參罪，均累犯，各處如附表一「主文罪名
及宣告刑暨沒收」欄所示之刑及沒收；又持有第三級毒品純質淨
重五公克以上，累犯，處有期徒刑肆月，如易科罰金，以新臺幣
壹仟元折算壹日。扣案如附表二編號2所示之物沒收。附表一編
號1至3不得易科罰金亦不得易服社會勞動之有期徒刑部分，應執
行有期徒刑參年拾月。
甲○○犯如附表一編號2所示之罪，處如附表一編號2「主文罪名及
宣告刑暨沒收」欄所示之刑。
乙○○犯如附表一編號3所示之罪，處如附表一編號3「主文罪名及
宣告刑暨沒收」欄所示之刑。　　
    事  實
一、丙○○與乙○○係母子關係；與甲○○係男女朋友關係，其等三人
    均明知愷他命（Ketamine，俗稱K他命）係毒品危害防制條
    例第2條第2項第3款所規定之第三級毒品，非經許可，不得
    持有、販賣，竟分別起意為下列行為：
　㈠丙○○基於販賣第三級毒品以營利之犯意，以如附表一編號1所
    示之方式聯絡後，於如附表一編號1所示之時間、地點，以
    如附表一編號1所示之數量、金額，販賣第三級毒品愷他命
    予洪義洋，並交付毒品及收取價金，以牟取不法利益。
　㈡丙○○與甲○○共同基於販賣第三級毒品以營利之犯意聯絡，由
    丙○○以如附表一編號2所示之方式聯絡後，由甲○○於如附表
    一編號2所示之時間、地點，以如附表一編號2所示之數量、
    金額，販賣第三級毒品愷他命予陳品郡，並交付毒品及收取
    價金，以牟取不法利益。
  ㈢丙○○與乙○○共同基於販賣第三級毒品以營利之犯意聯絡，由
    丙○○以如附表一編號3所示之方式聯絡後，由乙○○於如附表
    一編號3所示之時間、地點，以如附表一編號3所示之數量、
    金額，販賣第三級毒品愷他命予陳品郡，並交付毒品及收取
    價金，以牟取不法利益。
二、丙○○明知「4-甲基甲基卡西酮」屬於毒品危害防制條例第2 
    條第2 項第3 款所規定之第三級毒品，非經許可，不得非法
    持有，竟基於持有第三級毒品「4-甲基甲基卡西酮」純質淨
    重5公克以上之犯意，於民國110年5月間某時許，在桃園市
    新屋區某處，向真實姓名、年籍資料均不詳之成年男子，以
    每包新臺幣（下同）250元之代價購入含有第三級毒品「4-
    甲基甲基卡西酮」成份之咖啡包172包（純質淨重12.71公克
    ），意圖供己施用而持有之。嗣經警於110年11月11日15時
    許，分別在丙○○、甲○○、乙○○位於新竹縣○○鄉○○街00巷00號
    住居所、乙○○位於新竹縣○○鄉○○路0段000號之工作處所，扣
    得如附表二所示之物，而查悉上情。
三、案經新竹縣政府警察局竹北分局報告臺灣新竹地方檢察署檢
    察官偵查起訴及移送併辦。　　
    理  由
壹、程序部分：　　
　　按被告以外之人於審判外之言詞或書面陳述，除法律有規定
    者外，不得作為證據。被告以外之人於審判外之陳述，經當
    事人於審判程序同意作為證據，法院審酌該言詞陳述或書面
    陳述作成時之情況，認為適當者，亦得為證據。當事人、代
    理人或辯護人於法院調查證據時，知有第159 條第1 項不得
    為證據之情形，而未於言詞辯論終結前聲明異議者，視為有
    前項之同意。刑事訴訟法第159 條第1 項、第159 條之5 分
    別定有明文。經查，本判決所引用被告以外之人於審判外之
    陳述之部分供述證據，檢察官、被告丙○○、甲○○、乙○○暨其
    等辯護人於準備程序均表示同意有證據能力（本院卷第74頁
    至第75頁），且檢察官、被告等人及辯護人就本案所引用之
    各該證據方法，均未於言詞辯論終結前聲明異議，本院復審
    酌上開供述證據作成時，並無違法或不當之情況；另其餘所
    依憑判斷之非供述證據，亦無證據證明係違反法定程序所取
    得，且無其他不得作為證據之情形；此外，上開各該供述證
    據及非供述證據，又均無證明力明顯過低之情形，復均經本
    院於審判程序依法進行調查，並予以當事人辯論，被告等人
    之訴訟防禦權，已受保障，因認上開供述證據及非供述證據
    等證據方法，均適當得為證據，而應認均有證據能力。
貳、實體事項：
一、本院認定犯罪事實所憑證據及認定之理由：　　
　㈠上開犯罪事實，業據被告等人於警詢、偵查及本院調查、準
    備、審理中均坦承不諱（13620號偵卷㈠第13頁至第17頁、第
    18頁至第27頁、第28頁至第31頁；13620號偵卷㈡第17頁至第
    19頁、第48頁至第50頁、第52頁、第57頁至第59頁、第60頁
    、第61頁至第63頁、第66頁、第67頁至第68頁、第69頁至第
    70頁、第93頁、第94頁至第95頁、第96頁；5930號偵卷第29
    頁、第30頁、第31頁；本院233號聲羈卷第48頁至第54頁、
    第62頁至第65頁；本院卷第69頁至第70頁、第144頁），核
    與證人洪義祥、陳品郡於警詢及偵查中之證述（13620號偵
    卷㈠第150頁至第151頁、第180頁至第183頁；13620號偵卷㈡
    第7頁、第9頁）情節大致相符，並有本院110年聲搜字第453
    號搜索票1份、新竹縣政府警察局竹北分局搜索扣押筆錄、
    扣押物品目錄表、新竹縣政府警察局毒品犯罪嫌疑人尿液採
    驗作業管制紀錄簿各2份、通訊軟體LINE對話紀錄截圖、扣
    案物相片數張（13620號偵卷㈠第11頁至第12頁、第44頁至第
    45頁、第46頁至第53頁、第55頁至第56頁、第57頁至第60頁
    、第68頁至第70頁、第71頁至第124頁；5930號偵卷第130頁
    、第133頁）在卷可稽，此外，復有在被告等人之住居所、
    工作處所扣得如附表二所示之物，扣案可佐。
　㈡扣案如附表二編號1之第三級毒品愷他命共77包（純質淨重共
    336.3公克），經送具有鑑定毒品成分能力之內政部警政署
    刑事警察局鑑定，鑑驗結果如附表二編號1「備註欄」所示
    等情，有內政部警政署刑事警察局111年1月25日刑鑑字第11
    08032427號鑑定書、犯罪嫌疑人丙○○涉嫌販賣毒品案毒品鑑
    定結果簡表各1份附卷可參（13620號偵卷㈡第88頁至第91頁
    、第104頁），並據被告丙○○自承為其販賣毒品所剩餘者等
    語（本院卷第133頁、第136頁）；又扣得如附表二編號2之
    毒品咖啡包172包，經送具有鑑定毒品成分能力之內政部警
    政署刑事警察局鑑定，鑑驗結果如附表二編號2「備註欄」
    所示等情，有上開鑑定書、鑑定結果簡表各1份存卷可憑，
    並據被告丙○○自承上開毒品咖啡包係供其個人施用等語（本
    院卷第133頁）。足證扣案如附表二編號1之第三級毒品愷他
    命共77包，係毒品危害防制條例第2條第2項第3款所規定之
    第三級毒品；又扣得如附表二編號2之毒品咖啡包172包，係
    屬含毒品危害防制條例第2 條第2 項第3 款所規定之第三級
    毒品「4-甲基甲基卡西酮」毒品咖啡包等情，均甚明確。從
    而，被告等人前開任意性自白核與事實相符，堪以採信。
　㈢按毒品危害防制條例所定之販賣毒品罪，固以行為人有營利
    之目的，惟所稱「營利」，非限於現實金錢之授受以賺取價
    差一端，倘行為人販入或賣出毒品，主觀上係出於為自己計
    算而獲取利益之意思，客觀上則採以偷斤減兩（如：自行刮
    取毒品而施用）、降低品質（如：自行摻入添加物，用以降
    低毒品純度）等方式為之者，縱其間未有價格上之差距，然
    行為人既藉此販賣行為以獲取利益，仍應謂與販賣之要件無
    悖。而販賣毒品係重大犯罪行為，斷無公然為之，且有其獨
    特之販售通路及管道，復無公定價格，又易增減分裝之份量
    ，每次買賣之價量，亦可能隨時依雙方關係深淺、資力、需
    求量及對行情之認知、毒品純度、來源是否充裕、查緝鬆嚴
    、購買者被查獲時供述購買對象之可能風險評估等，而異其
    標準，非可一概而論。而近年來政府為杜絕毒品之氾濫，對
    於查緝施用及販賣毒品之工作，無不嚴加執行，販賣毒品又
    係重罪，依一般經驗法則，販賣毒品者倘非為圖牟利，豈有
    甘冒遭查獲之極大風險，而鋌而走險之理。況被告丙○○於本
    院準備程序中均自承：我以1公克約2,000元至2,500元之價
    格購入毒品，然後以1公克約2,500元之價格販售，我未與被
    告甲○○、乙○○平分報酬等語（本院卷第70頁），可見被告丙○○確有藉販賣事實欄一暨附表一編號1至3所示之毒品，從中
    取利之意圖及事實甚明。是被告等人主觀上具販賣上開毒品
    以營利之意圖，亦堪認無誤。從而，本案事證明確，被告等
    人上開犯行，堪予認定，應依法論科。
二、論罪科刑：　　
　㈠法律適用：
　⒈核被告等人事實欄一部分所為，均係犯毒品危害防制條例第4
    條第3項之販賣第三級毒品罪。又被告甲○○、乙○○分別就事
    實欄一㈡、㈢暨附表一編號2、3犯行部分，僅有交付如附表一
    編號2、3所示之毒品予購毒者並收取價金，而未與被告丙○○
    共同持有尚未販售之附表二編號1之第三級毒品愷他命共77
    包（純質淨重共336.3公克），故被告丙○○持有第三級毒品
    純質淨重5公克以上之低度行為，為其販賣第三級毒品之高
    度行為所吸收，不另論罪。
　⒉核被告丙○○事實欄二部分所為，係犯毒品危害防制條例第11
    條第5項之持有第三級毒品純質淨重5公克以上罪。
　㈡又被告甲○○、乙○○分別就事實欄一㈡、㈢暨附表一編號2、3犯
    行之間，與被告丙○○具有犯意聯絡及行為分擔，爰依刑法第
    28條規定，應分別論以共同正犯。
　㈢被告丙○○所犯上開3次販賣第三級毒品罪、持有第三級毒品純
    質淨重5公克以上罪，共4罪間，犯意各別，行為互殊，應予
    分論併罰。
　㈣又臺灣新竹地方檢察署檢察官以111年度偵字第5930號移送併
    辦意旨書併案審理部分，與本案起訴書所載為同一事實，屬
    同一案件，自為本院審理範圍，併予敘明。
　㈤被告丙○○前因違反毒品危害防制條例案件，經臺灣臺北地方
    法院以110年度簡字第1135號判決判處有期徒刑2月確定，並
    於110年10月14日易科罰金執行完畢等情，有臺灣高等法院
    被告前案紀錄表在卷可參（本院卷第117頁至第119頁），其
    於有期徒刑執行完畢後5年內故意再犯本件有期徒刑以上之
    各罪，均為累犯，並經公訴人、被告丙○○及其辯護人為科刑
    辯論後（本院卷第146頁至第147頁），本院衡以被告丙○○前
    曾因違反毒品危害防制條例案件經判刑確定，並經易科罰金
    執行完畢，卻仍未戒慎其行，反於執行完畢後，再犯本案販
    賣毒品、持有第三級毒品純質淨重5公克以上等犯行，顯見
    其刑罰反應力顯然薄弱，是認均依刑法第47條第1 項之規定
    加重被告丙○○之最低本刑，尚不生行為人所受的刑罰超過其
    所應負擔罪責的情形，乃均依前揭規定加重其刑。
　㈥刑之減輕事由：
　⒈毒品危害防制條例第17條第2項之減輕事由：
　　按毒品危害防制條例第17條第2 項規定：「第四條至第八條
    之罪於偵查及歷次審判中均自白者，減輕其刑」，經查，被
    告等人就本案犯行，於偵查及審判中均自白犯罪事實在卷，
    業據本院認定如上，是被告等人就事實欄一部分所為，自均
    應依毒品危害防制條例第17條第2 項之規定，應均依法減輕
    其刑，被告丙○○並就此部分併依刑法第71條規定第1項規定
    先加後減之。
　⒉刑法第59條適用之說明：
　　次按，犯罪之情狀顯可憫恕，認科以最低刑度仍嫌過重者，
    得酌量減輕其刑，刑法第59條定有明文，所謂顯可憫恕，係
    指被告之犯行有情輕法重之情，客觀上足以引起一般人同情
    ，處以法定最低刑度仍失之過苛，尚堪憫恕之情形而言；再
    者，販賣毒品之人，其原因動機不一，犯罪情節未必盡同，
    或有大盤毒梟者，亦有中、小盤之分，甚或僅止於吸毒者友
    儕間為求互通有無，其販賣行為所造成危害社會之程度自屬
    有異，法律科處此類犯罪，所設之法定最低本刑卻相同，不
    可謂不重。倘依其情狀處以有期徒刑，即足以懲儆，並可達
    防衛社會之目的者，自非不可依客觀之犯行與主觀之惡性二
    者加以考量其情狀，是否有可資憫恕之處，適用刑法第59條
    之規定酌量減輕其刑，期使個案裁判之量刑，能斟酌至當，
    符合比例原則。經查：
　⑴被告甲○○、乙○○分別就事實欄一㈡、㈢暨附表一編號2、3犯行
    部分，其等雖分別與被告丙○○共同販賣毒品，惟衡量被告甲○○、乙○○均未獲取報酬等情，業據被告3人供承明確（本院
    卷第70頁）；再者，被告甲○○、乙○○前均未曾因故意犯罪受
    有期徒刑以上刑之宣告，有其等之臺灣高等法院被告前案紀
    錄表2份附卷可稽（本院卷第121頁、第123頁），然其等所
    犯毒品危害防制條例第4 條第3項之販賣第三級毒品罪部分
    ，為法定本刑7年以上有期徒刑，得併科1 千萬元以下罰金
    者，縱被告甲○○、乙○○分別就事實欄一㈡、㈢暨附表一編號2
    、3犯行部分，依毒品危害防制條例第17條第2項規定減輕其
    刑，仍有縱使處以法定最低度刑猶嫌過重，而有情輕法重、
    客觀上足以引起一般同情，堪予憫恕之處。就被告甲○○、乙○○事實欄一㈡、㈢暨附表一編號2、3犯行部分，均依刑法第59
    條規定予以酌減其刑，並遞減輕其刑。
　⑵被告丙○○之辯護人請求本院就被告丙○○事實欄一暨附表一編
    號1至3部分所為販賣第三級毒品犯行，依刑法第59條酌量減
    輕其刑等語，縱然被告丙○○就事實欄一暨附表一編號1至3所
    為各該犯行之毒品數量或犯罪所得均非甚鉅，惟被告丙○○前
    有違反毒品危害防制條例案件紀錄，卻仍犯本件販賣毒品罪
    ，況本案扣得附表二編號1之第三級毒品愷他命，純質淨重
    甚高達336.3公克，其並自承係其尚未售出之毒品等語（本
    院卷第70頁），其顯然無視毒品對於社會國家之危害，且被
    告丙○○事實欄一暨附表一編號1至3部分犯行，有上開減刑事
    由，依法減輕其刑後，已難認有何情輕法重，在客觀上足以
    引起一般同情而顯可憫恕之處，自均無再適用刑法第59條規
    定酌減其刑之餘地，附此敘明。
　㈦爰審酌被告等人無視販賣毒品對於社會國家具有之潛在危害
    ，被告等人竟藉販售第三級毒品以為己賺取不法利益，被告
    丙○○甚持有第三級毒品純質淨重5公克以上，惡性非輕，其
    等所為實屬不該，惟考量被告等人因一時貪念思慮不周而販
    毒牟利，且其等犯後坦承犯行，實具悔意；又衡酌被告丙○○
    其各次販賣之毒品數量非鉅、被告甲○○、乙○○與被告丙○○共
    同販賣之次數均微，復兼衡被告丙○○各次販賣之犯行均在施
    用毒品友人間交流之犯罪情節，再考量被告丙○○高中畢業之
    智識程度，從事工地鐵工，離婚育有未成年子女2名，均由
    前妻照顧，但需負擔扶養費每月2至3萬元，現在與母親及女
    友同住，家庭經濟狀況勉持；被告甲○○夜間部四技肄業之智
    識程度，從事保險業，未婚，目前與男友及其母親同住，家
    庭經濟狀況勉持；被告乙○○高職畢業之智識程度，從事雞肉
    攤販，已婚育有成年子女3名，目前與兒子及其女友同住，
    家庭經濟狀況勉持等一切情狀（本院卷第146頁），分別量
    處如附表一各編號「主文罪名及宣告刑暨沒收」欄、主文第
    1項所示之刑，並就不得易科罰金亦不得易服社會勞動部分
    ，定被告丙○○應執行之刑如主文第1項後段所示。
　㈧另被告甲○○、乙○○前均未曾因故意犯罪受有期徒刑以上刑之
    宣告，有臺灣高等法院被告前案紀錄表2份附卷可稽（本院
    卷第121頁、第123頁），其等因一時失慮觸犯刑典，犯後尚
    知坦承犯行，良有悔意，復念其等究非惡性重大之徒，是本
    院審酌上情，認被告甲○○、乙○○經此偵、審程序及刑之宣告
    ，當已知所警惕，並知悉往後注意自身行為之重要性，而無
    再犯之虞，因而對被告甲○○、乙○○所宣告之刑，認以暫不執
    行為適當，爰依刑法第74條第1 項第1 款之規定均諭知緩刑
    5年。
三、沒收：　　
　㈠按毒品危害防制條例第18條第1 項後段規定查獲之第三級、
    第四級毒品，無正當理由而擅自持有者，沒入銷燬之；此應
    沒入銷燬之毒品，專指查獲施用或持有（未成罪）之第三級
    、第四級毒品而言；倘屬同條例相關法條明文規定處罰之犯
    罪行為，即非該條項應依行政程序沒入銷燬之範圍；再同條
    例對於查獲之製造、運輸、販賣、意圖販賣而持有、以非法
    方法使人施用、引誘他人施用及轉讓、持有一定數量以上第
    三級、第四級毒品之沒收，並無特別規定，如其行為已構成
    犯罪，則該毒品即屬不受法律保護之違禁物，應回歸刑法之
    適用（最高法院98年度台上字第2889號、99年度台上字第27
    33號判決意旨均可參照）；次按，以營利為目的販入毒品，
    經多次販賣後，持有剩餘毒品被查獲，其各次販賣毒品行為
    ，固應併合處罰。惟該持有剩餘毒品之低度行為，應僅為最
    後一次販賣毒品之高度行為所吸收，不另論罪。則就該查獲
    之剩餘毒品，祇能於最後一次之販賣毒品罪宣告沒收銷燬，
    不得於各次販賣毒品罪均宣告沒收（最高法院97年度台上字
    第3258號判決意旨參照）。經查：
　⒈扣案如附表二編號1所示之愷他命共77包，為被告丙○○所有，
    且販賣毒品所剩餘者等情，業經其供承在卷（本院卷第133
    頁、第136頁），被告丙○○事實欄一暨附表一編號1至3部分
    犯行，既係毒品危害防制條例明文規定處罰之犯罪行為，揆
    諸前揭說明，前揭扣案如附表二編號1所示之物，雖不屬同
    條例第18條第1 項後段應依行政程序沒入銷燬之範圍，惟仍
    為不受法律保護之違禁物，連同難以完全析離毒品之各只外
    包裝袋，均應依刑法第38條第1 項規定，在被告丙○○最末次
    販賣第三級毒品犯行主文項下，併予宣告沒收；至因鑑驗耗
    盡之上開毒品既已滅失，自無庸再為沒收之諭知，附此敘明
    。
　⒉扣案如附表二編號2所示之毒品咖啡包172包，經送驗結果如
    附表二編號2「備註欄」所示等情，有內政部警政署刑事警
    察局111年1月25日刑鑑字第1108032427號鑑定書、犯罪嫌疑
    人丙○○涉嫌販賣毒品案毒品鑑定結果簡表各1份附卷可佐（1
    3620號偵卷㈡第88頁至第91頁、第104頁），係屬違禁物，均
    應依刑法第38條第1 項之規定，就被告丙○○所為事實欄二犯
    行下，宣告沒收。
　㈡扣案如附表二編號4、6之磅秤4臺、IPHONE 6S金色手機1支，
    經被告丙○○於本院審理中自承為其販賣第三級毒品所用之物
    等語（本院卷第134頁），上開物品自均應各依毒品危害防
    制條例第19條第1 項及刑法第38條第2 項之規定於被告丙○○
    涉犯事實欄一暨附表一編號1至3犯行下宣告沒收。
　㈢按犯罪所得，屬於犯罪行為人者，沒收之。但有特別規定者
    ，依其規定；前二項之沒收，於全部或一部不能沒收或不宜
    執行沒收時，追徵其價額，刑法第38條之1 第1 項、第3 項
    分別定有明文。查被告丙○○販賣第三級毒品實際所得，如事
    實欄一暨附表一編號1至3所示之金額，當為被告丙○○各該犯
    行之犯罪所得，此部分亦無刑法第38條之2第2項得不予宣告
    沒收之情形，自應依前揭規定，於被告丙○○各該販賣第三級
    毒品犯行之主文項下，併同宣告沒收之。另本案固扣得附表
    二編號11所示之現金，然被告丙○○、甲○○均表示：上開現金
    為被告丙○○所有，部分為被告甲○○所有，僅其中6,000元為
    被告丙○○販賣第三級毒品之犯罪所得等語（本院卷第71頁、
    第137頁），故被告丙○○如事實欄一暨附表一編號1至3所示
    之金額之犯罪所得，應依法宣告沒收；至其餘9萬6,400元（
    計算式：10萬2,400元-6,000元=9萬6,400元），卷內復無確
    切證據顯示該等現金係源於被告3人上開販賣第三級毒品之
    犯罪所得，故不予宣告沒收。
　㈣至於其餘扣案如附表二編號3、5、7至10所示之物，均非違禁
    物，被告3人分別於本院審理中陳稱與其等本案販賣第三級
    毒品、持有第三級毒品純質淨重5公克以上犯行均無涉等語
    （本院卷第133頁至第136頁），復無積極證據足認與本案犯
    行具有關聯性，爰均不予宣告沒收，附此敘明。　　　
據上論斷，應依刑事訴訟法第299條第1項前段，判決如主文。
本案經檢察官翁旭輝提起公訴及移送併辦，經檢察官劉正祥到庭
執行職務。
中　　華　　民　　國　　111 　年　　7 　　月　　27　　日
                  刑事第二庭審判長法　官   楊數盈
                                  法　官   江宜穎
                                  法　官   崔恩寧
以上正本證明與原本無異。
如不服本判決應於收受本判決後20日內向本院提出上訴書狀，上
訴書狀應敘述具體理由。上訴書狀未敘述上訴理由者，應於上訴
期間屆滿後20日內補提理由書狀於本院(均須按他造當事人之人
數附繕本 )「切勿逕送上級法院」。 
中　　華　　民　　國　　111 　年　　7 　　月　　27　　日
                                  書記官   莊琬婷

附錄本案論罪科刑法條：
毒品危害防制條例第4條第3項
製造、運輸、販賣第三級毒品者，處 7 年以上有期徒刑，得併
科新臺幣 1 千萬元以下罰金。
毒品危害防制條例第11條第5項
持有第三級毒品純質淨重五公克以上者，處 2 年以下有期徒刑
，得併科新臺幣 20 萬元以下罰金。

附表一：
編號 對象 交易時間 （民國） 交易地點 交易數量及金額（新臺幣） 聯絡方式 主文罪名及宣告刑暨沒收 1 洪義洋 110年11月9日22時許 新竹縣新豐鄉松林街31巷口 0.3公克之愷他命1包1,000元 洪義洋使用通訊軟體LINE與丙○○聯絡後，洪義洋前往丙○○指定之交易地點，由丙○○交付毒品予洪義洋並收款。 丙○○販賣第三級毒品，累犯，處有期徒刑參年柒月。扣案如附表二編號1、4、6所示之物、犯罪所得新臺幣壹仟元，均沒收之。 2 陳品郡 110年10月28日21時許 新竹縣○○鄉○○街00巷00號丙○○住處門外 1公克之愷他命1包2,500元 陳品郡至丙○○住處門外，甲○○遂依丙○○指示，交付毒品予陳品郡並收款，再將販賣愷他命所得之價金交給丙○○。 丙○○共同販賣第三級毒品，累犯，處有期徒刑參年柒月。扣案如附表二編號4、6所示之物、犯罪所得新臺幣貳仟伍佰元，均沒收之。 甲○○共同販賣第三級毒品，處有期徒刑壹年玖月。緩刑伍年。 3 陳品郡 110年11月3日13時許 新竹縣○○鄉○○路0段000號乙○○工作處所 1公克之愷他命1包2,500元 陳品郡至乙○○工作處所，乙○○遂依丙○○指示，交付毒品予陳品郡並收款，再將販賣愷他命所得之價金交給丙○○。 丙○○共同販賣第三級毒品，累犯，處有期徒刑參年柒月。扣案如附表二編號4、6所示之物、犯罪所得新臺幣貳仟伍佰元，均沒收之。 乙○○共同販賣第三級毒品，處有期徒刑壹年玖月。緩刑伍年。 
　　　
附表二：　
編號 扣案物品 備註 證據出處 1 愷他命77包 一、愷他命77包分別予以編號A1至A77：   ⒈編號A1至A3： 　⑴驗前總毛重共300.79公克(包裝總重約4.83公克），驗前總淨重共約295.96公克。 　⑵檢出第三級毒品愷他命(Ketamine)成分。 　⑶依據抽測純度值，推估A1至A3均含愷他命之驗前總純質淨重約248.60公克。   ⒉編號A4至A18、A22至A34、A37至A40、A42、A48、A49、A51： 　⑴驗前總毛重共108.84公克(包裝總重約11.74公克），驗前總淨重共約97.10公克。 　⑵檢出第三級毒品愷他命(Ketamine)成分。   ⑶依據抽測純度值，推估A4至A18、A22至A34、A37至A40、A42、A48、A49、A51均含愷他命之驗前總純質淨重約82.53公克。   ⒊編號A19至A21、A35、A36、A41、A43至A47、A50：   ⑴驗前總毛重48.69公克(包裝總重約4.00公克），驗前總淨重約44.69公克 。 　⑵檢出微量第三級毒品愷他命(Ketamine)成分。   ⒋編號A52、A55至A58、A62、A65、A71至A74： 　⑴驗前總毛重9.39公克(包裝總重約3.30公克），驗前總淨重約6.09公克。 　⑵檢出第三級毒品愷他命(Ketamine)成分。 　⑶依據抽測純度值，推估A52、A55至A58、A62、A65、A71至A74均含愷他命之驗前總純質淨重約5.17公克。 　⒌編號A53、A54、A59至A61、A63、A64、A66至A70、A75、A76、A77：　   ⑴驗前總毛重15.96公克(包裝總重約4.50公克），驗前總淨重約11.46公克 。 　⑵檢出微量第三級毒品愷他命(Ketamine)成分。 二、就丙○○涉犯事實欄一暨附表一編號1之犯行下宣告沒收。　　 內政部警政署刑事警察局111年1月25日刑鑑字第1108032427號鑑定書、犯罪嫌疑人丙○○涉嫌販賣毒品案毒品鑑定結果簡表、扣押物品清單1份（13620號偵卷㈡第88頁至第91頁、第104頁；本院卷第191頁）。 2 毒品咖啡包172包 一、毒品咖啡包172包分別予以編號B1至B100（包裝白色有三又戟圖案）、C1至C68（包裝黑色有三叉戟圖案）、D1至D4（包裝白色有666圖案）： 　⒈編號B1至B100：   ⑴驗前總毛重490.26公克(包裝總重約101.10公克），驗前總淨重約389.16公克。 　⑵檢出第三級毒品4-甲基甲基卡西酮成分（4-methylmethcathinone、Mephedrone、4-MMC）成分。 　⑶依據抽測純度值，推估均含4-甲基甲基卡西酮之驗前總純質淨重約7.78公克。　   ⒉編號C1至C68： 　⑴驗前總毛重292.24公克(包裝總重約70.35公克），驗前總淨重約221.89公克。 　⑵檢出第三級毒品4-甲基甲基卡西酮成分（4-methylmethcathinone、Mephedrone、4-MMC）成分。 　⑶依據抽測純度值，推估均含4-甲基甲基卡西酮之驗前總純質淨重約4.43公克。　   ⒊編號D1至D4： 　⑴驗前總毛重29.60公克(包裝總重約4.54公克），驗前總淨重約25.06公克。 　⑵檢出第三級毒品4-甲基甲基卡西酮成分（4-methylmethcathinone、Mephedrone、4-MMC）成分及微量第三級毒品甲基-N,N-二甲基卡西酮（純度未達1%）等成分。 　⑶依據抽測純度值，推估均含4-甲基甲基卡西酮之驗前總純質淨重約0.50公克。 二、就丙○○涉犯事實欄二犯行下宣告沒收。　　　 內政部警政署刑事警察局111年1月25日刑鑑字第1108032427號鑑定書、犯罪嫌疑人丙○○涉嫌販賣毒品案毒品鑑定結果簡表、扣押物品清單1份（13620號偵卷㈡第88頁至第91頁、第104頁；本院卷第191頁）。 3 帳冊1本 丙○○所有（本院111年度院保字第416號），不予宣告沒收。 扣押物品清單1份（本院卷第175頁）。 4 磅秤4臺 丙○○所有（本院111年度院保字第416號），就其涉犯事實欄一暨附表一編號1至3犯行下宣告沒收。  5 IPHONE 6S 玫瑰金色手機（IMEI：000000000000000，含SIM卡1張） 丙○○所有（本院111年度院保字第417號），不予宣告沒收。 扣押物品清單1份（本院卷第179頁）。 6 IPHONE 6S 金色手機（IMEI：000000000000000，含SIM卡1張） 丙○○所有（本院111年度院保字第417號），就其涉犯事實欄一暨附表一編號1至3犯行下宣告沒收。  7 IPHONE XR 銀色手機（IMEI：000000000000000、000000000000000，含SIM卡1張） 甲○○所有（本院111年度院保字第417號），不予宣告沒收。  8 IPHONE XS MAX紅色手機（IMEI：000000000000000、000000000000000，含SIM卡1張） 丙○○所有（本院111年度院保字第418號），不予宣告沒收。 扣押物品清單1份（本院卷第183頁）。 9 三星手機（IMEI：00000000000000，含SIM卡1張） 乙○○所有（本院111年度院保字第419號），不予宣告沒收。 扣押物品清單1份（本院卷第187頁）。 10 三星手機（IMEI：000000000000000，含SIM卡1張）   11 現金計10萬2,400元 一、丙○○、甲○○所有（本院111年度院保字第414號）。 二、共計6,000元之犯罪所得，分別於丙○○如事實欄一暨附表一編號1至3犯行下宣告沒收。 三、其餘9萬6,400元，不予宣告沒收。 扣押物品清單1份（本院卷第169頁）。